【裁判字號】    98,訴,4360
【裁判日期】    990115
【裁判案由】    毒品危害防制條例
【裁判全文】
臺灣板橋地方法院刑事判決              98年度訴字第4360號
公  訴  人  臺灣板橋地方法院檢察署檢察官
被      告  甲○○
上列被告因違反毒品危害防制條例案件，經檢察官提起公訴（98
年度毒偵字第7395號），被告於準備程序認罪，本院以簡式審判
程序判決如下：
    主  文
甲○○施用第二級毒品，累犯，處有期徒刑陸月；又施用第一級
毒品，累犯，處有期徒刑玖月。應執行有期徒刑壹年貳月。
    事實及理由
一、按除被告所犯為死刑、無期徒刑、最輕本刑為三年以上有期
    徒刑之罪或高等法院管轄第一審案件者外，於第一次審判期
    日前之準備程序進行中，被告先就被訴事實為有罪之陳述時
    ，審判長得告知被告簡式審判程序之旨，並聽取當事人、代
    理人、辯護人及輔佐人之意見後，裁定進行簡式審判程序，
    刑事訴訟法第273 條之1 第1 項定有明文。經核本件被告甲
    ○○所犯係死刑、無期徒刑、最輕本刑為三年以上有期徒刑
    以外之罪，其於準備程序中就被訴事實為有罪之陳述，經法
    官告知簡式審判程序之旨，並聽取公訴人、被告之意見後，
    本院爰依首揭規定，合議裁定由受命法官獨任進行簡式審判
    程序，合先敘明。
二、本件犯罪事實：
    甲○○前曾於民國92年間因施用毒品案件，經檢察官聲請法
    院裁定送觀察、勒戒及強制戒治後，於93年3 月25日停止戒
    治付保護管束，至93年10月28日期滿執行完畢，並經臺灣基
    隆地方法院檢察署檢察官以93年度戒毒偵字第58號不起訴處
    分確定在案。其後又因於94年6 月17日再犯施用毒品案件，
    經臺灣基隆地方法院以94年度基簡字第866 號判決，判處有
    期徒刑三月確定，其後於96年間復經減刑，減為有期徒刑一
    月又十五日，經執行後於96年12月14日易科罰金執行完畢（
    此部分於本件構成累犯）；其後復因於96年10月4 日、同年
    12月2 日、同年月5 日再犯施用毒品案件，經臺灣板橋地方
    法院檢察署檢察官以96年度毒偵字第9399號、97年度毒偵字
    第1023號緩起訴處分，緩起訴期間二年（97年6 月10日起至
    99年6 月9 日）；其後於上開緩起訴期間，再因於98年7 月
    25日再犯施用毒品案件，經本院以98年度訴字第3328號判決
    ，各判處有期徒刑八月、五月，應執行有期徒刑十一月確定
    在案（現因此案在監執行）。詎其猶不知悔改，於上開強制
    戒治及有期徒刑執行完畢後五年內，復基於施用毒品之各別
    犯意，分別(一)於98年10月1 日上午某時，在臺北縣中和市○
    ○路175 號4 樓，施用第二級毒品甲基安非他命1 次；(二)於
    98年10月1 日下午6 時許，在上址，施用第一級毒品海洛因
    1 次。嗣於同日晚上10時40分許，在上址為警查獲，經警採
    尿送驗後，分別驗有鴉片類嗎啡及甲基安非他命等藥物陽性
    反應，因而查悉上情。案經臺北縣政府警察局中和第二分局
    報請臺灣板橋地方法院檢察署檢察官偵查起訴。
三、本件證據：
    (一)被告於審理時之自白。
    (二)卷附之臺北縣政府警察局中和第二分局搜索、扣押筆錄、
      臺灣檢驗科技股份有限公司出具之驗尿報告、臺灣高等法
      院被告前案紀錄表等可稽。
四、核被告上開所為，分別係犯毒品危害防制條例第10條第2 項
    之施用第二級毒品、同條第1 項之施用第一級毒品等罪。其
    各次施用毒品前之持有毒品行為，應為其後施用行為所吸收
    ，均不另論罪。又其施用毒品海洛、甲基安非他命之行為，
    係施用不同毒品之各別行為，應予分論併罰。又被告前曾於
    因於94年6 月17日犯施用毒品案件，經臺灣基隆地方法院以
    94年度基簡字第866 號判決，判處有期徒刑三月確定，其後
    於96年間復經減刑，減為有期徒刑一月又十五日，經執行後
    於96年12月14日易科罰金執行完畢，有臺灣高等法院被告前
    案紀錄表在卷可稽，被告前受有期徒刑執行完畢後，於五年
    以內故意再犯本件有期徒刑以上之各罪，均為累犯，應依刑
    法第47條第1 項規定，各加重其刑。爰審酌被告之素行、各
    罪再犯施用毒品情節、所生危害及犯罪後坦承之態度等一切
    情狀，各量處如主文所示之刑，並定其應執行之刑。至扣案
    之毒品海洛因4 包（淨重5.35公克）、安非他命5 包（淨重
    2.79公克）、電子磅秤1 台、分裝袋27只、分裝勺2 支、吸
    食器1 個、等物，均非被告所有之物，業據被告陳明在卷，
    且亦無證據可資證明上開扣案之物，與被告上開所犯之施用
    毒品罪有涉，故均不予宣告沒收，附此敘明。
五、依刑事訴訟法第273 條之1 第1 項、299 條第1 項前段、第
    310 條之2 、第454 條，毒品危害防制條例第10條第1 項、
    第2 項、第23條第2 項，刑法第11條前段、第47條第1 項、
    第51條第5 款，判決如主文。
六、如不服本判決應於收受送達後十日內向本院提出上訴書狀，
    並應敘述具體理由；其未敘述上訴理由者，應於上訴期間屆
    滿後二十日內向本院補提理由書（均須按他造當事人之人數
    附繕本）「切勿逕送上級法院」。
本案經檢察官李超偉到庭執行職務
中    華    民    國    99    年    1     月    15    日
                      刑事第二庭  法  官  彭  全  曄
以上正本證明與原本無異。
                                  書記官  謝  雪  紅
中    華    民    國    99    年    1     月    15    日
附錄本案論罪科刑法條全文：
毒品危害防制條例第10條
施用第一級毒品者，處 6 月以上 5 年以下有期徒刑。
施用第二級毒品者，處 3 年以下有期徒刑。

司法院資訊處製作；財團法人民間司法改革基金會備份。
